# 陈版主：补缴的契税是否补提折旧？

提问人：andyming 时间：2017-06-16 17:25:39
补提补缴的契税和耕地占用税，是否需要补提折旧？税务上认可么？@chenyiwei

回答人：chenyiwei
如果补提补缴的契税和耕地占用税构成了重大前期差错，则应在差错更正后，自该差错发生之日起补提这部分折旧；如果是非重大差错，在发现当期进行更正的，则参照固定资产竣工决算时调整投资成本的处理方法，在后续的剩余使用寿命内补提折旧，不追溯调整前期已计提的折旧。